【裁判字號】    98,抗,291
【裁判日期】    981225
【裁判案由】    拍賣抵押物
【裁判全文】
臺灣板橋地方法院民事裁定               98年度抗字第291號
抗  告  人  甲○○
            乙○○
相  對  人  丙○○
上列抗告人因與相對人間拍賣抵押物事件，對於中華民國98年10
月30日本院簡易庭所為98年度司拍字第1661號裁定提起抗告，本
院裁定如下：
    主  文
抗告駁回。
抗告程序費用新臺幣壹仟元由抗告人連帶負擔。
    理  由
一、按抵押權人，於債權已屆清償期，而未受清償者，得聲請法
    院拍賣抵押物，就其賣得價金而受清償，民法第873 條定有
    明文。次按聲請拍賣抵押物，原屬非訟事件，祇須其抵押權
    已經依法登記，並登記之清償期已屆滿而未受清償時，法院
    即應為許可拍賣抵押物之裁定；如對於此項法律關係有爭執
    時，亦應由有爭執之人另行提起訴訟，以求解決，不得僅依
    抗告程序聲明其爭執，並據為廢棄拍賣抵押物裁定之理由（
    最高法院70年度臺抗字第197 號裁定意旨、最高法院51年10
    月8 日民刑庭總會決議(三)可資參照）。
二、本件相對人丙○○主張抗告人甲○○前於民國86年1 月23日
    以原屬其所有如原裁定附表所示不動產為自己及抗告人乙○
    ○向相對人所負債務之擔保，設定最高限額新臺幣（下同）
    2,000,000 元之抵押權，且經依法登記，茲抗告人對相對人
    負債1,000,000 元，已屆清償期而未受清償，為此聲請准予
    拍賣抵押物等情，有相對人提出之他項權利證明書、不動產
    登記簿謄本、抵押權設定契約書、本票等件影本為證，原法
    院據以准許相對人拍賣抵押物之聲請，即無不當。抗告意旨
    略以：本件抵押權之存續期間為86年1月18日至91年1月17日
    ，是相對人須於前開存續期間內始得聲請拍賣抵押物，又抗
    告人前所簽發本票之到期日為91年1 月17日，相對人於98年
    11月始行提示，其票據上權利顯罹於3 年時效而消滅，不得
    聲請本票裁定准予強制執行，爰依法提起抗告等語。惟查，
    法院所為准駁聲請拍賣扺押物之裁定，無確定實體法上法律
    關係存否之性質，袛須其抵押權已經依法登記，且債權已屆
    清償期而未受清償，法院即應為准許拍賣抵押物之裁定，已
    如前述，且依首揭說明，抗告人實應就上開實體爭執事項，
    另行起訴，以求解決，不得僅依抗告程序聲明其爭執，並據
    為廢棄拍賣裁定之理由，是本件抗告不能謂有理由，應予駁
    回。
三、據上論結，本件抗告為無理由，依非訟事件法第46條、第21
    條第2項，民事訴訟法第495條之1第1項、第449條第1項、第
    95條、第85條第2項前段、第78條，裁定如主文。
中    華    民    國    98    年    12    月    25    日
                  民事第二庭  審判長法  官  陳麗玲
                                    法  官  張筱琪
                                    法  官  吳振富
以上正本證明與原本無異。
如不服本裁定，僅得於收受本裁定正本送達後10日內，以適用法
規顯有錯誤為理由，向本院提出再抗告狀（須附繕本1 份及繳納
再抗告裁判費新臺幣1,000 元），經本院許可後始可再抗告。
中    華    民    國    98    年    12    月    25    日
                                    書記官  李宏明


司法院資訊處製作；財團法人民間司法改革基金會備份。
